臺灣高等法院高雄分院刑事判決　　　　　　　　　　九十一年度上易字第四三一號
　　上　訴　人　台灣高雄地方法院檢察署檢察官
　　被　　　告　甲○○
右上訴人因被告竊盜案件，不服台灣高雄地方法院九十年度易字第四五二號中華民
國九十一年一月二十五日第一審判決（起訴案號：台灣高雄地方法院檢察署九十年度
偵字第二一五六一號），提起上訴（移送併辦案號：台灣高雄地方法院檢察署九十一
年度偵字第三一一八、三一二０號），本院判決如左：
    主  文
原判決撤銷。
甲○○連續攜帶兇器竊盜，累犯，處有期徒刑玖月。螺絲起子壹支沒收。
    事  實
一、甲○○於民國八十六年間，因違反肅清煙毒條例及槍砲彈藥刀械管制條例等案件
    ，經法院分別判處有期徒刑三年四月、褫奪公權二年及有期徒刑一年二月確定，
    並定應執行刑為有期徒刑四年、褫奪公權二年，於八十六年八月八日入監執行，
    八十八年十月十四日判決假釋交付保護管束，於九十年六月十六日縮短刑期期滿
    未經撤銷假釋，視為執行完畢（公訴人誤載為九十年八月七日執行完畢）。詎仍
    不知悔改，復基於意圖為自己不法所有之概括犯意，連續於附表所示之時間、地
    點，或徒手，或持其所有客觀上足以危害人之生命身體，依社會通常觀念可供兇
    器使用之螺起子一支，以附表所示之方式，竊取如附表所示葉美利等人之財物。
    嗣於九十年十一月十九日二十二時二十分許，在高雄市○○區○○路為警查獲，
    並扣得非甲○○所有亦非其供犯罪所用之手電筒二支、油壓剪一支、探照燈一支
    、剪刀一把及屬其行竊所得之大樂會員卡一張等物。
二、案經高雄市政府警察局左營分局、高雄市政府警察局鼓山分局報告臺灣高雄地方
    法院檢察署檢察官偵查起訴及移送併辦。
    理  由
一、訊據被告甲○○對於附表編號一到七部分之竊盜犯行坦承不諱，於警訊、偵查中
    及原審法院審理時亦同此供承無異，核與被害人葉美利、熊篤城、沈員一（被害
    人乙○○之父）、邱吉強、王惠麗、簡境華、蔣麗雀等人於警訊指訴情節相合，
    復有贓物領據一紙、車籍作業系統－查詢認可資料三紙、照片十幀及照片影本十
    幀附卷可稽。雖被告持以行竊之螺絲起子未扣案，惟部分被害人所有之自用小客
    車門窗已被破壞，已經被害人邱吉強、蔣麗雀、簡境華及蔣佳明於警訊指訴在卷
    ，顯見被告竊取財物當時確係持有尖銳之利器破壞該已經上鎖之車門門鎖而進入
    車內，故被告於偵訊時自白持螺絲起子破壞已上鎖之車門窗進入車內竊取財物等
    情（見九十年度偵卷第二一五六一號第二十九頁反面），顯與事實相合。又附表
    編號八部分，被告雖否認犯罪，但此部分，被告於九十年十一月十九日為警逮捕
    時遭查獲其身上有被害人蔣佳明之大樂會員卡一張（贓物），業據被害人領回，
    有贓物領據可稽，被告復於警訊中自白該卡係於九十年十月五日，在高雄縣岡山
    鎮文化中心對面福利站前之車內所竊得（見高市警左分刑字第一七六五○號卷第
    二頁反面），雖被告於原審訊問時改稱該大樂會員卡係他向朋友所借（見原審卷
    第十二頁反面），且於本院訊問時否認犯案，惟被害人蔣佳明於警訊時證稱該大
    樂會員卡係其所有，並不認識被告，其所有之小貨車曾遭人破壞偷竊等語（見見
    高市警左分刑字第一九一八九號卷第五頁反面），足證被告此部分警訊時之自白
    與事實相符，應堪採信。事證明確，被告犯行洵堪認定。
二、核被告所為，附表編號一、五部分，被告以徒手行竊，核其所為係犯刑法第三百
    二十條第一項之普通竊盜罪；附表編號二、六、七、八部分，被告攜帶螺絲起子
    行竊，並曾持螺絲起子撬開車門竊取附表所示車內財物，按螺絲起子係尖銳之物
    ，客觀上足以危害人之生命身體，依社會通常觀念可供兇器使用之物，核其所為
    係犯刑法第三百二十一條第一項第三款之攜帶兇器竊盜罪。附表編號三、四部分
    ，被告攜帶螺絲起子行竊，但未竊得財物，為刑法第三百二十一條第一項第三款
    、第二項之攜帶兇器竊盜罪之未遂犯。被告先後多次竊盜犯行，時間緊接，手法
    相同，所犯又係基本構成要件相同之罪名，顯係基於概括犯意反覆為之，應依連
    續犯之規定論以一罪，所犯雖有普通竊盜與加重竊盜之分，及既遂與未遂之別，
    但既依連續犯論以一罪，即應依其中情節較重之攜帶兇器竊盜既遂罪一罪論擬。
    檢察官雖僅就附表編號一至四部分之犯罪行為起訴，餘者未於起訴書中及，但
    連續犯為裁判上一罪，檢察官就犯罪事實一部起訴，依刑事訴訟法第二百六十七
    條規定，其效力及於全部，法院自屬有權全部審判。被告於八十六年間，因違反
    肅清煙毒條例等罪，經定應執行刑為有期徒刑四年、褫奪公權二年，於八十六年
    八月八日入監執行，八十八年十月十四日判決假釋交付保護管束，於九十年六月
    十六日縮短刑期期滿未經撤銷假釋，視為執行完畢，有臺灣高雄地方法院檢察署
    刑案資料查註紀錄表及本院被告全國前案紀錄表各一紙附卷可稽，其於有期徒刑
    之執行完畢後，五年內再犯本件最重本刑為有期徒刑以上之刑之罪，為累犯，應
    依刑法第四十七條之規定，加重其刑。
三、原審為科刑之判決，固非無見，惟原判決對於屬起訴效力所及而未於起訴書中
    明之部分，不及審酌，自有未洽，檢察官上訴意旨指摘此部分不當，並移送併辦
    ，為有理由，原判決即屬無可維持，應由本院撤銷改判，審酌被告年僅二十九歲
    ，身強體壯，正值壯年時期不知以勞力換取所得，竟以偷竊方式滿足物慾，連續
    攜帶兇器竊盜對社會治安危害非輕，被告於犯後態度良好，坦承犯行，而竊得之
    被害人葉美利皮包、身分證等物已丟棄由他人拾獲交還被害人葉美利，被害人丁
    ○○、乙○○、邱吉強、蔣佳明等人亦於警訊表示不提出竊盜告訴等一切情狀，
    量處如主文所示之刑（原審審酌之範圍較狹，檢察官移送併辦之後，本院審酌之
    範圍較廣，且本件係檢察官為被告之不利益上訴，本院自應量處較原審為重之刑
    ），藉資懲儆。又螺絲起子一把，係被告所有，供其犯罪所用之物，已經其於偵
    查及原審法院審理中自承在卷，雖未扣案，惟無證據證明已經滅失，依刑法第三
    十八條第一項第二款宣告沒收。另扣案之油壓剪一支、探照燈一個、手電筒二個
    、剪刀一把等物，除其中之剪刀、手電筒係被告所有外，餘為其弟所有，雖經其
    於原審法院第一次審理時自承在卷，惟其於原審法院審理時均稱並未持扣案之剪
    刀、手電筒等物行竊，只持螺絲起子行竊，核與被告於九十年十一月二十八日偵
    訊時陳稱：拿螺起子竊盜等語相合，是扣案之物或為被告之弟所有；或為被告所
    有，惟非供其犯罪所用之物，爰不予宣告沒收。
四、公訴意旨另以，被告於九十年十月十六日十五時許，在高雄市○○區○○路一五
    七號前，持工具撬開被害人陳菊華所有七Ｈ－七三三號營業小貨車車門，竊取車
    內皮包（內有現金新台幣四百元、行動電話、信用卡等物），另涉有刑法第三百
    二十一條第一項第三款之加重竊盜罪嫌云云。惟訊據被告堅決否認於同年月十六
    日竊取陳菊華所有財物情事，辯稱：伊自九十年十月初住院至十月中旬，並未竊
    取陳菊華財物等語。經查：被告於九十年十月九日因腹部鈍傷併腹內出血，至財
    團法人長庚紀念醫院高雄分院（下簡稱長庚醫院高雄分院）住院治療，於同年十
    月十五日出院；復於同年十月十五日因頭痛、頭暈至李明達醫院住院治療，於同
    年十月十九日出院，住院期間，並無請假外出記錄，且當班之負責護士也未曾見
    過病患離開醫院情事，有長庚醫院高雄分院九十一年一月二日九○長庚院高字第
    三九六九號函及李明達醫院九十年十二月三十一日明字第九○○○八號函可稽，
    顯見被告於九十年十月十六日確係因病於李明達醫院住院治療中。被害人陳菊華
    雖於右揭時地失竊財物，惟其並未當場發現竊盜之行為人，此外亦無證據足資認
    定被告於右揭時地竊取被害人陳菊華所有財物，自難以被告曾於警訊自白偷竊，
    即遽以認定被告此部分犯行，綜上所述，被告所辯其於十月十六日住院並未竊取
    他人財物等語，自堪採信。此外，復查無其他證據足資證明被告有何竊取陳菊華
    所有財物犯行，此部分本應為無罪之諭知，惟公訴人認此部分與前開起訴論罪部
    分有連續犯之裁判上一罪關係，故不另為無罪之諭知，併此敘明。
五、移送併辦意旨另以：(一)九十年九月十日二十時二十分許，被害人龔麗萍停放於高
    雄市左營區○○○路六巷巷口之Ｄ４－２０２２號自用小客車之車門鎖及前車窗
    遭人破壞，並竊取被害人置於駕駛座旁之皮包得手。(二)九十年十一月十三日十六
    時三十分，被害人葉素秋停放於高雄市鼓山區裕誠一○九七號前之ＸＲＦ－４８
    ５號機車之置物箱遭人打開，並竊取放置其內之機車行照與駕照各一張、大樓卡
    片鎖及地下室搖控鎖等物。(三)九十年十一月七日二十時許，被害人冀春香將其所
    有之ＹＯ－３３３９自小客車停放於高雄市○○區○○路與明倫路口，進入欣賞
    家ＶＣＤ出租店，遭二名年輕男子竊走皮包一只、皮夾一只、身分證及駕照各一
    張、信用卡四張、提款卡三張、現金新台幣一千五百元整、郵局存摺一本、公司
    及住家門鎖各一串、摩托羅拉Ｖ８０８８行動電話一支等財物。惟查：被告否認
    犯有上揭犯行，被害人等雖均於警訊中陳述遭竊事實，但均不知何人所為，所失
    之物亦未尋獲，自難僅以被害人失竊之事實，遽認係被告所為。綜上各情，均不
    能證明被告有上揭竊盜犯行；此外，亦查無其他証據，足以證明被告有此部分竊
    盜之犯行，被告被訴此部分之犯罪自屬不能證明。因此部分未經起訴，又不能證
    明犯罪，即與已論罪科刑部分無裁判上一罪之不可分關係，本院就此部分自不得
    加以審判，自應退回檢察官依法處理（最高法院八十八年度台上字第三四八四號
    判決意旨參照），附此明。
據上論斷，應依刑事訴訟法第三百六十九條第一項前段、第三百六十四條、第二百九
十九條第一項前段，刑法第三百二十一條第一項第三款、第五十六條、第四十七條、
第三十八條第一項第二款，判決如主文。
本案經檢察官張金塗到庭執行職務。
中        華        民        國    九十一    年     四      月   三十  日
                              臺灣高等法院高雄分院刑事第四庭
                                  審判長法官  蕭權閔
                                        法官  陳吉雄
                                        法官  陳啟造
右正本證明與原本無異。
不得上訴。
                                      書記官  白蘭
中        華        民        國    九十一    年     五      月   三    日
 附表：
┌──┬──────┬───┬──────┬──────┬───────┐
│編號│犯 罪 時 間 │被害人│犯 罪 地 點 │犯 罪 方 法 │失  竊  財  物│
├──┼──────┼───┼──────┼──────┼───────┤
│ 一 │九十年十月二│葉美利│高雄市左營區│趁被害人所有│皮包（內有身分│
│    │十六日十七時│      │自由二路一九│之ＹＮ－六一│證、印章、文件│
│    │十五分許    │      │五號前      │七五號自用小│等物）。被告竊│
│    │            │      │            │客車未上鎖，│取後將皮包及其│
│    │            │      │            │竊取被害人車│內之身分證、印│
│    │            │      │            │內皮包。    │章、文件丟棄，│
│    │            │      │            │            │經人拾獲由被害│
│    │            │      │            │            │人領回。      │
├──┼──────┼───┼──────┼──────┼───────┤
│ 二 │九十年十一月│丁○○│高雄市左營區│持螺絲起子撬│行動電話耳機及│
│    │十九日二十二│      │翠華路六○一│開ＸＪ－四二│手機用電池各一│
│    │時許        │      │巷內        │六一號自用小│個。（價值新台│
│    │            │      │            │客車車門鎖（│幣四百五十元）│
│    │            │      │            │因車子未損壞│              │
│    │            │      │            │，毀損部分未│              │
│    │            │      │            │提告訴）後進│              │
│    │            │      │            │入車內，竊取│              │
│    │            │      │            │車內物品。  │              │
├──┼──────┼───┼──────┼──────┼───────┤
│ 三 │九十年十一月│乙○○│高雄市左營區│持螺絲起子撬│未竊得財物。  │
│    │十九日二十二│（公訴│翠華路六○一│開ＵＣ－九七│              │
│    │時許        │人誤載│巷內        │０八號自用小│              │
│    │            │為沈員│            │客車車門鎖（│              │
│    │            │一）  │            │車子未損壞，│              │
│    │            │      │            │未提毀損告訴│              │
│    │            │      │            │）後進車內行│              │
│    │            │      │            │竊。        │              │
├──┼──────┼───┼──────┼──────┼───────┤
│ 四 │九十年十一月│丙○○│高雄市左營區│持螺絲起子撬│未得財物。    │
│    │十九日二十二│（公訴│翠華路六○一│開丙○○所有│              │
│    │時許        │人誤載│巷內        │ＵＳ－九○○│              │
│    │            │為邱吉│            │六號自用小客│              │
│    │            │強）  │            │車右前車門門│              │
│    │            │      │            │鎖，破壞該門│              │
│    │            │      │            │鎖後（毀損部│              │
│    │            │      │            │分未提告訴）│              │
│    │            │      │            │進入車內行竊│              │
│    │            │      │            │。          │              │
├──┼──────┼───┼──────┼──────┼───────┤
│    │九十年八月二│王惠麗│高雄市鼓山區│趁被害人所有│皮包（內有身分│
│    │十日十八時十│      │明誠里文忠路│之ＧＭ－二六│證、汽車行照及│
│ 五 │五分        │      │一百號郵局八│八三號自用小│保險卡各一張、│
│    │            │      │二支局前    │客車未上鎖，│郵局提款卡一張│
│    │            │      │            │竊取被害人車│、台新銀行、誠│
│    │            │      │            │內皮包一只。│泰銀行、家樂福│
│    │            │      │            │            │信用卡各一張及│
│    │            │      │            │            │新台幣一千一百│
│    │            │      │            │            │元）          │
├──┼──────┼───┼──────┼──────┼───────┤
│    │九十年八月二│簡境華│高雄市鼓山區│持螺絲起子撬│皮包（身分證一│
│    │十六日二十時│      │明誠里民康街│開被害人所有│張、駕照二張、│
│ 六 │許          │      │一五五號前  │ＫＯ－七九四│信用卡二張、現│
│    │            │      │            │二號自用小客│金新台幣三千元│
│    │            │      │            │車左前車門門│）            │
│    │            │      │            │鎖，破壞該門│              │
│    │            │      │            │鎖後（毀損部│              │
│    │            │      │            │分未提告訴）│              │
│    │            │      │            │竊取被害人車│              │
│    │            │      │            │內皮包一只。│              │
├──┼──────┼───┼──────┼──────┼───────┤
│    │九十年九月五│蔣麗雀│高雄市左營區│持螺絲起子破│皮包（內有身分│
│    │日二十時四十│      │明誠二路四四│壞被害人所有│證一張、汽車駕│
│ 七 │五分許      │      │一號前      │ＹＨ－六六○│照、行照、金融│
│    │            │      │            │五號自用小客│卡、信用卡、戶│
│    │            │      │            │車右前車窗玻│口名簿等）    │
│    │            │      │            │璃，（毀損部│              │
│    │            │      │            │分未提告訴）│              │
│    │            │      │            │竊取被害人車│       │
│    │            │      │            │內皮包一只。│              │
├──┼──────┼───┼──────┼──────┼───────┤
│    │九十年十月五│蔣佳明│高雄縣岡山鎮│持螺絲起子破│大樂會員卡一張│
│    │日          │      │文化中心對面│壞被害人所有│，經警方查扣後│
│    │            │      │國軍福利站旁│７Ｍ－二一四│由被害人領回。│
│ 八 │            │      │            │二號自用小貨│              │
│    │            │      │            │車車鎖及玻璃│              │
│    │            │      │            │（毀損部分未│              │
│    │            │      │            │提告訴），竊│              │
│    │            │      │            │取被害人大樂│              │
│    │            │      │            │會員卡一張。│              │
└──┴──────┴───┴──────┴──────┴───────┘
附錄本判決論罪之法條：
刑法第三百二十條第一項
意圖為自己或第三人不法之所有，而竊取他人之動產者，為竊盜罪，處五年以下有期
徒刑、拘役或五百元以下罰金。
刑法第三百二十一條第一項第三款
犯竊盜罪而有左列情形之一者，處六月以上五年以下有期徒刑：
三、攜帶兇器而犯之者。
                                                                    Ａ
